【裁判字號】    98,台上,7948
【裁判日期】    981230
【裁判案由】    違反毒品危害防制條例
【裁判全文】
最高法院刑事判決            九十八年度台上字第七九四八號
上  訴  人  甲○○
選任辯護人 謝依良律師
上列上訴人因違反毒品危害防制條例案件，不服台灣高等法院台
南分院中華民國九十八年十月二十八日第二審判決（九十八年度
上訴字第七九三號，起訴案號：台灣台南地方法院檢察署九十七
年度偵字第一五五一六號），提起上訴，本院判決如下：
    主  文
上訴駁回。
    理  由
按刑事訴訟法第三百七十七條規定，上訴於第三審法院，非以判
決違背法令為理由，不得為之。是提起第三審上訴，應以原判決
違背法令為理由，係屬法定要件。如果上訴理由書狀並未依據卷
內訴訟資料，具體指摘原判決不適用何種法則或如何適用不當，
或所指摘原判決違法情事，顯與法律規定得為第三審上訴理由之
違法情形，不相適合時，均應認其上訴為不合法律上之程式，予
以駁回。本件原判決綜合全部卷證資料，認上訴人甲○○有其事
實欄所載之販賣第一級毒品及第二級毒品犯行，已詳敘所憑之證
據與認定之理由；對於上訴人辯稱係與楊欽泉、黃明合資購毒
，未為販毒或賺取差價；民國九十七年九月十六日未交付海洛因
予楊欽泉等云云，為不足採，亦依調查所得證據詳予指駁、說明
。因認上訴人犯行明確，而撤銷第一審之科刑判決，改判仍論處
上訴人販賣第一級毒品三（均累犯）罪刑（均量處有期徒刑）及
販賣第二級毒品（累犯）罪刑（量處有期徒刑）。上訴意旨略以
：(一)、卷附通訊監察譯文未記載製作之日期、所屬機關及由製作
人簽名，與刑事訴訟法所規定之文書製作程式未合，原判決仍採
為判決之依據，難認適法。(二)、原判決理由初以證人楊欽泉於警
詢之陳述屬被告以外之人於審判外陳述，無證據能力，繼又援引
該證人於警詢之陳述為論斷上訴人販賣第一級毒品犯行之基礎，
有理由矛盾之違誤；楊欽泉於警詢時陳稱向上訴人購毒（海洛因
）達幾十次，存有瑕疵可指，於警詢及第一審時就九十七年九月
十六日交易毒品之數量及有否取得毒品等證述，則前後歧異，原
判決未調查其他補強證據，遽行判決，採證違法；依楊欽泉於警
詢之供陳，交易海洛因之數量似為八分之一錢，原判決認定為二
分半，亦有認定事實未依卷內證據之違法。(三)、上訴人依交付楊
欽泉、黃明毒品之數量，收取等同之價金，未賺取價差，無營
利意圖，原判決以臆測之詞率認上訴人有販毒牟利之犯罪，有證
據調查未盡之違法等語。惟查：(一)、犯罪事實之認定、證據之取
捨及證明力之判斷，俱屬事實審法院之職權，苟其取捨判斷不違
背經驗與論理法則，即不能指為違法。原判決已詳細敘明依憑上
訴人坦承有交付所載毒品海洛因、安非他命予楊欽泉、黃明並
收取款項之事實，證人楊欽泉、黃明於偵、審之證詞，佐以卷
附相關行動電話通訊監察譯文等證據資料，參互勾稽判斷，於理
由內逐一論述剖明其採證認事之理由，且就摒棄上訴人否認犯罪
之各辯解，楊欽泉、黃明於第一審證稱係與上訴人合資購毒之
陳述，如何不足為上訴人有利之認定，於理由內詳為論述指駁，
並敘明本於調查所得之心證，分別定其取捨而為事實判斷之理由
，所為論斷及說明，由形式上觀察，無違經驗與論理法則，且屬
事實審法院取捨證據職權之適法行使，尚難漫指為違法；原判決
既未採納楊欽泉於警詢之陳述為論斷上訴人犯罪之依據，無未依
卷內資料認定事實之違法。(二)、所謂販賣毒品係指以營利為目的
，意圖販賣而有販入或賣出毒品之行為而言，其販入及賣出之行
為，不必二者兼備，有一即屬成立，亦不論是否果真獲得利益。
原判決已敘明如何認定上訴人有販賣毒品營利之理由稽詳，符合
論理法則且不違背社會經驗之合理判斷，至實際獲利若干，無礙
其有本件販賣毒品犯行之認定，論以販賣毒品之罪，其法則之適
用，洵無違誤。(三)、被告以外之人於審判外之言詞或書面陳述，
不符合刑事訴訟法第一百五十九條之一至第一百五十九條之五之
傳聞例外規定者，雖不能作為認定犯罪事實之證據，但於審判中
之陳述與該先前審判外之陳述不一致時，仍得執為爭執審判中陳
述證明力之彈劾證據。原判決已說明證人楊欽泉於警詢之供述，
係被告以外之人於審判外對司法警察所為之陳述，上訴人及其辯
護人於原審已爭執其證據能力，該供述無證據能力之理由稽詳，
其後載稱楊欽泉於警詢時未證稱有與上訴人合資購毒，其於第一
審相關旨意之證詞乃迴護之詞等旨，係以證人警詢供述彈劾其證
言憑信性之判斷，尚非以該警詢之陳述為論斷上訴人犯罪之基礎
，原判決前後之論述，無理由矛盾之違法。(四)、卷附通訊監察譯
文固僅記載製作人之姓名、職別，未依刑事訴訟法第三十九條規
定，記載製作之日期，並由製作者簽名等，而稍有瑕疵，但依據
卷內資料，本件係由台南市警察局第五分局執行台灣台南地方法
院依通訊保障及監察法規定核發之通訊監察書（見第一審卷第三
九至四二頁）所監聽之錄音內容，經該分局偵查佐趙健平憑以製
作譯文後，隨案移送台灣台南地方法院檢察署，稽之卷附筆錄，
上訴人及其辯護人對該監察譯文之證據能力未為爭執（見第一審
卷第三五頁，原審卷第五一、七九頁），原判決併已敘明具證據
能力之理由，上訴人及楊欽泉、黃明於偵、審中對該譯文內容
之真實性亦未爭執（見偵查卷第十、十四、三七頁，第一審卷第
一０三頁背面，原審卷第八一、八九頁），原審就該譯文復已依
法踐行調查證據程序，採為論罪之依據，不能指為違法。上訴意
旨，對於原判決究竟如何違背法令，非依卷內資料為具體指摘，
猶執陳詞，對於原判決已詳為論斷及說明之事項，再為事實之爭
辯，並對原審採證認事之職權行使，任意指摘，難謂已符合首揭
法定上訴要件，其上訴不合法律上之程式，應予駁回。
據上論結，應依刑事訴訟法第三百九十五條前段，判決如主文。
中    華    民    國  九十八  年  十二    月   三十   日
                      最高法院刑事第十一庭
                          審判長法官  石  木  欽
                                法官  洪  佳  濱
                                法官  韓  金  秀
                                法官  段  景  榕
                                法官  周  煙  平
      本件正本證明與原本無異
                                      書  記  官
中    華    民    國  九十九  年    一    月    五    日
                                                      R

司法院資訊處製作；財團法人民間司法改革基金會備份。
